臺灣高雄地方法院刑事判決　　　　　　 110年度訴緝字第11號
　　　　　　　　　　　　　　　　　　 110年度訴緝字第12號
公　訴　人　臺灣高雄地方檢察署檢察官
被　　　告　王其鄰



指定辯護人　本院公設辯護人黃秋葉
上列被告因違反毒品危害防制條例案件，經檢察官分別提起公訴
（108 年度偵字第2031號；108 年度偵字第14420 、21748 、22
992 號），本院二案合併審理，判決如下：
    主  文
王其鄰犯販賣第二級毒品未遂罪，處有期徒刑貳年。扣案如附表
二編號2 所示之第二級毒品甲基安非他命壹包沒收銷燬；扣案如
附表二編號1 所示之物沒收。又犯如附表一所示之肆罪，各處如
附表一「宣告刑及沒收」欄所示之刑及沒收。上開伍罪應執行有
期徒刑伍年陸月。
    事  實
一、王其鄰明知甲基安非他命屬毒品危害防制條例第2 條第2 項
    第2 款所列管之第二級毒品，非經主管機關許可，不得持有
    、販賣，竟分別為下列行為：
（一）王其鄰意圖營利，基於販賣第二級毒品之犯意，於民國10
      8 年1 月14日12時32分許，在不詳處所，以其所有、扣案
      如附表二編號1 所示之行動電話連接網際網路，登入通訊
      軟體WeChat，並以暱稱「（青蘋果圖案）（青蘋果圖案）
      （青蘋果圖案）」之帳號，在群組「南部可支援效率100
      」內，刊登「高雄區優質石頭大小量皆可有需求者私我也
      可直接來電洽」暗示欲販賣第二級毒品甲基安非他命之公
      開訊息，招攬不特定之毒品買家。適臺南市政府警察局第
      一分局警員執行網路巡邏勤務時，發現上揭訊息，遂佯裝
      買家以上開通訊軟體私訊王其鄰，商討交易毒品之價額、
      數量等，雙方達成由王其鄰以新臺幣（下同）5,000 元之
      價格，販賣第二級毒品甲基安非他命1 小包予佯裝買家之
      員警之合意，並相約於同日14時55分許在高雄市○○區○
      ○○路0 號旁停車場進行交易。嗣王其鄰與其不知情之女
      友邵卉甯共乘機車到場，王其鄰便下車與佯裝買家之警員
      進行交易，欲交付前揭約定、如附表二編號2 所示之甲基
      安非他命1 包予無購買真意之喬裝警員時，隨即經警員表
      明身分當場逮捕，而止於未遂，並扣得如附表二所示之物
      。
（二）王其鄰復意圖營利，基於販賣第二級毒品之犯意，分別於
      如附表一編號1 至4 所示時間及地點，以如附表一編號1
      至4 所示方式，販賣甲基安非他命予如附表一編號1 至4
      所示之人共4 次（各次販賣毒品之交易時間、地點、購毒
      者、販毒所得及方式，詳如附表一所示）。嗣警方於108
      年7 月22日10時55分許，經其同意在高雄市○○區○○街
      00號5 樓之2 （3 號房）之住處進行搜索，扣得其所有、
      如附表三編號1 至16所示之物；另於同日12時40分許，在
      其位於高雄市○○區○○○路00號21樓之住處，經警持本
      院核發之搜索票進行搜索，扣得其所有、如附表三編號17
      所示之物，復經警深入追查後，始悉上情。
二、案經臺南市政府警察局第一分局、高雄市政府警察局三民第
    一分局及刑事警察大隊分別報告臺灣高雄地方檢察署檢察官
    偵查起訴。
    理  由
一、證據能力之說明
    被告以外之人於審判外之陳述，雖不符刑事訴訟法第159 條
    之1 至之4 等4 條之規定，而經當事人於審判程序同意作為
    證據，法院審酌該言詞陳述或書面陳述作成時之情況，認為
    適當者，亦得為證據；當事人、代理人或辯護人於法院調查
    證據時，知有刑事訴訟法第159 條第1 項不得為證據之情形
    ，而未於言詞辯論終結前聲明異議者，視為有前項之同意，
    同法第159 條之5 定有明文。立法意旨在於傳聞證據未經當
    事人之反對詰問予以核實，原則上先予排除；惟若當事人已
    放棄反對詰問權，於審判程序中表明同意該等傳聞證據可作
    為證據；或於言詞辯論終結前未聲明異議，基於尊重當事人
    對傳聞證據之處分權，及證據資料愈豐富，愈有助於真實發
    見之理念，且強化言詞辯論主義，使訴訟程序得以順暢進行
    ，上開傳聞證據亦均具有證據能力。查本案判決所引用具傳
    聞性質之各項證據資料，因檢察官、被告王其鄰及其辯護人
    均同意有證據能力（訴緝卷B 第94、155-167 頁），本院審
    酌各該傳聞證據作成時之情況，認均與本件待證事實具有關
    聯性，且查無證據足以證明言詞陳述之傳聞證據部分，陳述
    人有受外在干擾、不法取供或違反其自由意志而陳述之情形
    ；書面陳述之傳聞證據部分，亦無遭變造或偽造之情事，衡
    酌各該傳聞證據，作為本案之證據亦屬適當，自均得為證據
    ，而有證據能力。
二、認定事實所憑證據及理由
（一）上開犯罪事實一、（一）部分，業據被告於警詢、偵查及
      本院審理中均坦承在卷（警卷第1 至第2 頁背面，偵卷第
      13-14 頁，訴緝卷B 第66、94、154 、167-168 頁），核
      與證人邵卉甯於警詢中之證詞大致相符（警卷第4-6 頁）
      ，並有被告以通訊軟體WeChat與員警進行毒品交易之通訊
      頁面、對話譯文及被告刊登販毒訊息之頁面資料各1 份、
      現場照片3 張、臺南市政府警察局第一分局搜索扣押筆錄
      、扣押物品目錄表、查獲照片各1 份在卷可參（警卷第11
      -14 、19-20 、21-22 、22-29 、29-33 頁）。復有扣案
      如附表二編號1 、2 所示之物可憑。而扣案如附表二編號
      2 所示之白色結晶1 包經送高雄市立凱旋醫院鑑定，結果
      確含有第二級毒品甲基安非他命成分（詳見附表二編號2
      「鑑定結果」欄所示），此有108 年2 月18日高市凱醫驗
      字第57750 號高雄市立凱旋醫院濫用藥物成品檢驗鑑定書
      1 份在卷可查（偵卷第39頁），足認被告自白與事實相符
      ，且有證據補強，堪以採信。
（二）上開犯罪事實欄一、（二）部分，亦據被告於警詢、偵查
      及本院審理時均坦承不諱（警詢及偵查中自白出處各如附
      表一所示之卷內頁碼，就附表一編號4 之犯行則未經檢察
      官於偵查中訊問被告；本院審理時之自白則見訴緝卷B 第
      66、94、154 、168-169 頁），核與證人即各該購毒者之
      證詞相符（證詞出處各如附表一所示之卷內頁碼），並有
      附表一所示各次販毒犯行之通訊軟體對話內容截圖畫面、
      通訊監察譯文、監視器畫面翻拍照片（卷內頁碼各如附表
      一所示），而可補強各該購毒者之證詞，資可憑佐其等陳
      述之真實性。此外，員警復於108 年7 月22日10時55分許
      ，在被告該時位於高雄市○○區○○街00號5 樓之2 （3
      號房）住處執行搜索，扣得如附表三編號1 所示被告自承
      用以聯繫購毒者之Iphone手機1 支（訴緝卷B 第169-170
      頁）；又扣得如附表三編號2 所示販賣剩餘之白色結晶4
      包，經送高雄市立凱旋醫院鑑定，均檢出甲基安非他命成
      分（詳細鑑定結果詳如附表三編號2 「鑑定結果」欄所示
      ）等情，有高雄市政府警察局刑事警察大隊搜索扣押筆錄
      暨扣押物品目錄表、高雄市立凱旋醫院110 年1 月7 日高
      市凱醫驗字第66607 號濫用藥物成品檢驗鑑定書各1 份附
      卷為憑（警一卷第105-111 、123 頁）。綜觀以上事證，
      足認被告上開任意性自白與事實相符，堪可作為認定本件
      犯罪事實之依據。
（三）又販賣毒品犯行之成立，以行為人主觀上有營利之意圖、
      客觀上有販賣之行為即為已足，至於行為人實際上是否已
      經獲利，則非所問，且行為人意圖營利之方式，無論是「
      價差」、「量差」、「純度差異」或其他模式，均無不可
      。查被告於本案犯罪事實欄一、（一）所示犯行，雖尚未
      收取價金即被警方逮捕，但由被告於警詢及偵查時均供承
      其販售之甲基安非他命1 包成本價約4,000 元，此次交易
      成功的話，其會賺取到5,000 元等語（警卷第2 頁，偵卷
      第14頁），堪認被告具有營利意圖甚明；另被告於審理中
      亦坦認就本案如犯罪事實欄一、（一）及（二）所示犯行
      ，均有營利意圖等語（訴緝卷B 第169 頁），足認被告前
      揭販賣毒品犯行，均係基於營利意圖而為之。
（四）綜上所述，本案事證已臻明確，被告上開犯行均堪認定，
      俱應依法論科。
三、論罪科刑
（一）新、舊法比較
  1.行為後法律有變更者，適用行為時之法律，但行為後之法律
    有利於行為人者，適用最有利於行為人之法律，刑法第2 條
    第1 項定有明文。本條項規定所稱「行為後法律有變更者」
    ，係指犯罪構成要件有擴張、減縮，或法定刑度有變更等情
    形，故行為後應適用之法律有上述變更之情形者，法院應綜
    合其全部罪刑之結果而為比較適用。
  2.被告為本案行為後，毒品危害防制條例第4 條、第17條，業
    於109 年1 月15日修正公布，並自同年7 月15日起生效施行
    。茲就與本案有關者比較如下：
  ⑴修正前之毒品危害防制條例第4 條第2 項原規定：「製造、
    運輸、販賣第二級毒品者，處無期徒刑或七年以上有期徒刑
    ，得併科新臺幣一千萬元以下罰金。」修正後為：「製造、
    運輸、販賣第二級毒品者，處無期徒刑或十年以上有期徒刑
    ，得併科新臺幣一千五百萬元以下罰金。」經比較修正前、
    後之法律，修正後之規定提高最低法定刑及罰金刑之上限，
    是本案經新舊法比較結果，應以被告行為時之法律即修正前
    之毒品危害防制條例第4 條第2 項對被告較為有利。
  ⑵修正前之毒品危害防制條例第17條第2 項原規定：「犯第四
    條至第八條之罪於偵查及審判中均自白者，減輕其刑。」修
    正後為：「犯第四條至第八條之罪於偵查及歷次審判中均自
    白者，減輕其刑。」核其立法理由，係考量原立法之目的，
    在使前述毒品案件之刑事訴訟程序儘早確定，是以被告於歷
    次審判中均自白犯罪者，始足當之，而所謂歷次審判中均自
    白，係指歷次事實審審級（包括更審、再審或非常上訴後之
    更為審判程序），且於各該審級中，於法官宣示最後言詞辯
    論終結時，被告為自白之陳述而言。經比較修正前後之法律
    ，新法對於減輕其刑之要求較為嚴格，顯然影響被告實質之
    刑罰，是本案應以被告行為時即修正前之毒品危害防制條例
    第17條第2 項對被告較為有利。
  ⑶經綜合比較前述修正前、後規定，修正後之規定未對被告較
    為有利，故依刑法第2 條第1 項前段，本件應適用修正前毒
    品危害防制條例第4 條第2 項、第17條第2 項之規定。
（二）復按刑事偵查技術上所謂之「釣魚」，係指國家機關之偵
      查人員基於犯罪偵查之目的，對於原已犯罪或具有犯罪故
      意之人，以設計引誘之方式，迎合其要求，使其暴露犯罪
      事證，再加以逮捕或偵辦者而言。此乃純屬偵查犯罪技巧
      之範疇，並未違反憲法對於基本人權之保障，且於公共利
      益之維護有其必要性。於此誘捕偵查案件，販毒者雖有販
      毒之故意，且依約攜帶毒品前往交付，並已著手實施販毒
      之行為，然因係受警員引誘偽稱欲購買毒品，警員原無買
      受毒品之意思，其虛與買賣毒品，意在辦案，以求人贓俱
      獲，伺機逮捕，事實上不能真正完成買賣毒品之行為，而
      應僅論以販賣毒品未遂罪。經查，就被告犯罪事實欄一、
      （一）部分之犯行，係因警員在網路上發覺被告欲兜售第
      二級毒品甲基安非他命，遂由無購買真意之喬裝警員，與
      被告約定於108 年1 月14日以代價5,000 元購買如附表二
      編號2 所示甲基安非他命1 包，是警員佯稱購買之目的僅
      在蒐集不法事證，並無實際買受之真意，揆諸前揭說明，
      被告上開販賣第二級毒品甲基安非他命之犯行，自不能論
      以既遂，應論以未遂犯。
（三）是核被告就犯罪事實欄一、（一）所為，係犯修正前毒品
      危害防制條例第4 條第6 項、第2 項之販賣第二級毒品未
      遂罪；就犯罪事實欄一、（二）所為（即如附表一編號1
      至4 所示），均係犯修正前毒品危害防制條例第4 條第2
      項之販賣第二級毒品罪（共4 罪）。被告所犯持有毒品之
      低度行為，均為販賣之高度行為所吸收，不另論罪。被告
      所犯上開5 罪間，犯意各別，行為互殊，應予分論併罰。
（四）刑之減輕事由
    1.刑法第25條未遂犯規定適用之說明
      被告就犯罪事實欄一、（一）販賣第二級毒品之犯行，因
      購毒者並無購買之真意，其犯行係屬未遂，業如前述，爰
      依刑法第25條第2 項規定，按既遂犯之刑減輕之。
    2.於偵查及審理中均自白各次犯行
      被告就上開犯罪事實欄所示之犯行，迭於警詢、偵查及本
      院審理中均自白在卷（附表一編號4 之犯行，被告於警詢
      及本院審理時均自白不諱，而檢察官於偵查中並未訊問此
      部分之犯罪事實），業經認定如前，合於修正前毒品危害
      防制條例第17條第2 項之減刑要件，均應依法減輕其刑。
    3.未因供出毒品來源因而查獲其他正犯或共犯
      按毒品危害防制條例第17條第1 項規定：「犯第4 條至第
      8 條、第10條或第11條之罪，供出毒品來源，因而查獲其
      他正犯或共犯者，減輕或免除其刑」。旨在鼓勵毒品下游
      者具體供出其上游供應人，俾進一步擴大查緝績效，揪出
      其他正犯或共犯，以確實防制毒品泛濫或更為擴散。經查
      ，被告於犯罪事實欄一、（一）所示犯行遭查獲後，於警
      詢時固曾供稱其毒品來源為暱稱為「我不是提款機」、真
      實姓名為黃冠翔之男子等語（警卷第2 頁）。惟經臺南市
      政府警察局第一分局及臺灣高雄地方檢察署偵辦後，未因
      被告供詞而查獲其毒品上游等情，有臺南市政府警察局第
      一分局108 年9 月14日南市警一偵字第1080452320號函、
      臺南市政府警察局第一分局110 年3 月28日南市警一偵字
      第1100164648號函、高雄地方檢察署110 年4 月12日函各
      1 份附卷足參（訴卷A 第55頁、訴緝卷A 第95、103 頁）
      ；而就於犯罪事實欄一、（二）所示犯行為警查獲後，於
      警詢及偵查時雖曾供稱其毒品來源為LINE暱稱為「離子內
      - 姊姊」之女子等語（警一卷第9 頁，偵一卷第305 頁）
      ，並予以指認及提供LINE對話紀錄乙情，有指認犯罪嫌疑
      人紀錄表、LINE對話紀錄截圖各1 份在卷可佐（警二卷第
      9 -11 頁，偵一卷第55-73 頁），然經警方蒐證後，未能
      查獲上開女子之相關犯罪事證及處所，未因被告之供訴而
      查獲毒品上游乙情，有高雄市政府警察局三民第一分局10
      9 年2 月12日高市警三一分偵字第10970061300 號及110
      年3 月29日高市警三一分偵字第11070875900 號函、高雄
      市政府警察局刑事警察大隊110 年3 月31日高市警刑大偵
      10字第11070724600 號函各1 紙在卷可佐（訴卷B 第47頁
      ，訴緝卷B 第103 、109 頁），足見偵查機關並未因被告
      指陳毒品來源而查獲其他正犯或共犯，核與毒品危害防制
      條例第17條第1 項減輕之要件不合，無從依此規定減輕或
      免除其刑，惟可作為量刑審酌之參考事項。
    4.綜上，被告就上開所示之5 罪，均應依偵審自白之規定，
      減輕其刑；又犯罪事實欄一、（一）所示之罪，同時有偵
      審自白及未遂二種減刑規定之適用，應依刑法第70條之規
      定遞減之。
（五）量刑暨定應執行刑
      爰以行為人責任為基礎，審酌被告正值青年，非無循正途
      謀生之能力，明知毒品對於人體健康危害至鉅，為政府嚴
      令禁絕流通，竟以營利之意圖為本件販賣第二級毒品甲基
      安非他命之犯行既遂4 次、未遂1 次，不但助長毒品泛濫
      ，危害社會治安，亦侵蝕國家勞動生產力，影響層面非淺
      ，而未遂部分則幸因員警喬裝查獲，毒品未實際流入市面
      ，然其所為誠應嚴厲譴責；復念及被告犯後始終坦承犯行
      ，態度尚稱良好，並衡以被告之犯罪動機、目的、其5 次
      販毒犯行之各次不法多寡及販毒價金高低等情；另考量被
      告行為時年僅20至21歲，年紀尚輕、其於本院審理時自陳
      之智識程度、生活經濟狀況（因涉及被告隱私，不予揭露
      ，詳見訴緝卷B 第171-173 頁），暨其前已有販賣及施用
      毒品之前科（參見臺灣高等法院被告前案紀錄表），素行
      非佳等一切情狀，分別量處如主文及附表一「宣告刑及沒
      收」欄所示之刑。又斟酌被告所犯上開販賣第二級毒品既
      遂4 次、未遂1 次，犯罪態樣類似，5 次販賣毒品時間介
      於108 年1 月至同年9 月間，時間間隔非久、各次販賣之
      數量與金額尚非甚鉅，販賣之對象共4 人、實質侵害法益
      之質與量，未如形式上單從罪數所包含範圍之鉅，如以實
      質累加之方式定應執行刑，其刑度將超過其行為之數量內
      涵，及被告有復歸社會之需要等情，爰依刑法第51條第5
      款數罪併罰所採限制加重原則，就被告所為犯罪事實欄一
      、（一）及（二）共5 罪，定其應執行刑如主文所示。
四、沒收
（一）扣案毒品之沒收銷燬
      按查獲之第二級毒品及專供製造或施用毒品之器具，不問
      屬於犯人與否，均沒收銷燬之，毒品危害防制條例第18條
      第1 項前段定有明文；再按以營利為目的販入毒品，經多
      次販賣後，持有剩餘毒品被查獲者，其各次販賣毒品行為
      如併合處罰，該持有剩餘毒品之低度行為，應僅為最後一
      次販賣毒品之高度行為所吸收，不另論罪。故就該查獲之
      剩餘毒品，祗能於最後一次之販賣毒品罪宣告沒收銷燬，
      不得於各次販賣毒品罪均宣告沒收銷燬。查扣案如附表二
      編號2 、附表三編號2 所示之物，經送高雄市立凱旋醫院
      鑑定，結果均檢出含有甲基安非他命成分（詳如附表二、
      三「鑑定結果」欄所示），各有高雄市立凱旋醫院108 年
      2 月18日高市凱醫驗字第57750 號濫用藥物成品檢驗鑑定
      書（偵卷第39頁）、高雄市立凱旋醫院108 年10月1 日高
      市凱醫驗字第61457 號濫用藥物成品檢驗鑑定書（警一卷
      第123 頁）在卷可佐，皆屬於第二級甲基安非他命無訛。
      又附表三編號2 所示之毒品，係被告於犯罪事實欄一、（
      二）販賣後所剩餘之第二級毒品，業經被告於審理中供陳
      在卷（訴緝卷B 第170 頁）。從而，依毒品危制條例第18
      條第1 項前段之規定及上開實務見解，扣案如附表二編號
      2 所示之毒品應附隨於犯罪事實欄一、（一）之罪；扣案
      如附表三編號2 所示之毒品則應附隨於犯罪事實欄一、（
      二）最後一次之販賣毒品罪（即附表一編號4 ）之罪刑項
      下，分別宣告沒收銷燬之；至鑑定用罄之部分則均不另宣
      告沒收銷燬。又包裝毒品之包裝袋因與各該毒品無從析離
      ，且無析離之實益及必要，均應視同毒品，一併沒收銷燬
      之。
（二）犯罪所用之物沒收
      扣案如附表二編號1 所示之行動電話，係被告所有，且係
      供犯罪事實欄一、（一）之犯行所用；如附表三編號1 所
      示之行動電話，亦為被告所有，且係用於犯罪事實欄一、
      （二）即如附表一各次犯行聯繫購毒者所用之物等情，均
      據被告於審理中供明在卷（訴緝卷B 第169-170 頁），是
      上開扣案手機，自屬供各次販賣第二級毒品犯行所用之物
      ，不問屬於犯罪行為人與否，應依毒品危害防制條例第19
      條第1 項之規定，隨同於其所犯各次販毒犯行之罪刑項下
      宣告沒收。
（三）犯罪所得之沒收
    1.被告因犯罪事實欄一、（二）所示之前三次犯行（即附表
      一編號1 至3 部分）各獲有販毒價金2,000 元、4,000 元
      、2,000 元乙情，業經被告供明在卷（訴緝卷B 第170 頁
      ），要屬被告之犯罪所得，雖未經扣案，仍應依刑法第38
      條之1 第1 項前段、第3 項之規定，附隨於各項罪刑下宣
      告沒收，並於全部或一部不能沒收或不宜執行沒收時，追
      徵其價額。
    2.又被告於犯罪事實欄一、（一）之販賣第二級毒品未遂犯
      行，雖原欲向警員收取價金5,000 元，惟經警員當場查獲
      後，被告並未實際收取到上開價金，此觀員警108 年1 月
      14日職務報告可明（警卷第10頁），足認被告該次犯行並
      未實際獲有犯罪所得；至被告犯罪事實欄一、（二）最後
      一次之犯行（即附表一編號4 部分），被告供稱該次價金
      1,000 元尚未拿到等語（訴緝卷B 第170 頁），係與證人
      即購毒者林宏道於偵查中所證述之內容互核相符（偵三卷
      第12頁），堪認被告該次犯行並未保有犯罪所得，上開二
      部分均無宣告沒收犯罪所得之餘地。
（四）其餘扣案物不予沒收
      至附表二、三所示其餘扣案之物，業據被告於警詢中供稱
      ：附表二編號3 所示之甲基安非他命吸食器玻璃球1 支是
      我自己吸食安非他命用的等語（警卷第2 頁背面）；而關
      於附表三所示之扣案物何用乙節，則據被告於本院審理中
      供稱：編號3 之電子磅秤是我秤紅豆要用的，沒有拿來秤
      本次販賣的毒品、編號4 之夾鏈袋是我裝紅豆與咖啡包的
      原料，不是裝甲基安非他命、編號5 至17所示之物亦均與
      本案販毒無關等語（訴緝卷B 第170-171 頁）。經核，卷
      內尚無積極事證可認上開物品與本案販賣甲基安非他命犯
      行具有關聯性，均不予宣告沒收。其中附表三編號13、15
      所示之物經送鑑定之結果，均有驗出第三級毒品成分（參
      見附表三「鑑定結果」欄），此有內政部警政署刑事警察
      局108 年9 月26日刑鑑字第1080079131號鑑定書1 份在卷
      可參（警一卷第125 至126 頁），此部分扣案物品應由檢
      察官另為適法之處理，附此敘明。
據上論斷，應依刑事訴訟法第299 條第1 項前段，修正前毒品危
害防制條例第4 條第2 項、第6 項、第17條第2 項，毒品危害防
制條例第18條第1 項前段、第19條第1 項，刑法11條、第2 條第
1 項前段、第25條第2 項、第51條第5 款、第38條之1 第1 項前
段、第3 項，判決如主文。
本案經檢察官盧葆清分別提起公訴，檢察官姚崇略及陳宗吟到庭
執行職務。
中    華    民    國   110    年    10    月    28    日
                  刑事第七庭   審判長法  官  林柏壽
                                     法  官  陳力揚
                                     法  官  洪韻筑
以上正本證明與原本無異。
如不服本判決應於收受判決後20日內向本院提出上訴書狀，並應
敘述具體理由。其未敘述上訴理由者，應於上訴期間屆滿後20日
內向本院補提理由書(均須按他造當事人之人數附繕本)「切勿逕
送上級法院」
因疫情而遲誤不變期間，得向法院聲請回復原狀。
中    華    民    國   110    年    10    月    28    日
                                     書記官  蔡嘉晏
附錄本案論罪科刑法條：
《修正前毒品危害防制條例第4條第2項、第6項》
製造、運輸、販賣第二級毒品者，處無期徒刑或七年以上有期徒
刑，得併科新臺幣一千萬元以下罰金。
前五項之未遂犯罰之。
　
附表一：犯罪事實及宣告刑
┌──┬────┬──────────┬─────┬─────┬─────┐
│編號│購毒者  │     交易方式       │販毒價金  │行為人自白│  宣告刑  │
│    ├────┤                    │（新臺幣）│          │  及沒收  │
│    │交易時間│                    ├─────┼─────┤          │
│    │（民國）│                    │通訊軟體對│購毒者指述│          │
│    ├────┤                    │話截圖、通│          │          │
│    │交易地點│                    │訊監察譯文│          │          │
│    │        │                    │、監視器畫│          │          │
│    │        │                    │面翻拍照片│          │          │
├──┼────┼──────────┼─────┼─────┼─────┤
│    │鄭耀豐  │王其鄰於108 年6 月16│2,000元   │警詢（警一│王其鄰販賣│
│    │        │日0 時至5 時許，使用│          │卷第12頁）│第二級毒品│
│    ├────┤如附表三編號1 之行動├─────┤、偵訊（偵│，處有期徒│
│    │108 年6 │電話，以通訊軟體Mess│Messenger │一卷第300 │刑參年拾月│
│    │月16日5 │enger 暱稱「文誠」與│對話截圖（│至301頁） │。扣案如附│
│    │時14分許│暱稱「飛虎」鄭耀豐聯│警一卷第17│、聲羈（聲│表三編號1 │
│    │        │絡，雙方約定販賣第二│至25頁）、│羈卷第21頁│所示之物沒│
│ 1  │        │級毒品甲基安非他命事│監視器翻拍│）        │收；未扣案│
│    │        │宜而談妥交易條件後，│照片（偵一│          │之犯罪所得│
│    ├────┤王其鄰遂於左列時間、│卷第255 至├─────┤新臺幣貳仟│
│    │高雄市苓│地點，交付價值2,000 │263頁 ）  │警詢（警一│元沒收，於│
│    │雅區大順│元，重量約1 公克之甲│          │卷第42至43│全部或一部│
│    │三路76號│基安非他命1 包予鄭耀│          │頁、第45至│不能沒收或│
│    │7-11大順│豐，並向鄭耀豐收取2,│          │47頁、第49│不宜執行沒│
│    │門市前  │000 元。            │          │至50頁）、│收時，追徵│
│    │        │                    │          │偵訊（偵一│其價額。  │
│    │        │                    │          │卷第273 至│          │
│    │        │                    │          │275 頁）  │          │
├──┼────┼──────────┼─────┼─────┼─────┤
│    │洪邦傑  │王其鄰於108 年7 月4 │4,000元   │警詢（警一│王其鄰販賣│
│    ├────┤日2 時40分至3 時許，├─────┤卷第12至13│第二級毒品│
│    │108 年7 │使用如附表三編號1 之│LINE對話截│頁）、偵訊│，處有期徒│
│    │月4 日3 │行動電話，以通訊軟體│圖（警一卷│（偵一卷第│刑肆年。扣│
│    │時56分許│LINE暱稱「EDOJJAGY」│第27至33頁│301 頁）、│案如附表三│
│    │        │與暱稱「傑仔」洪邦傑│）        │聲羈（聲羈│編號1 所示│
│    │        │聯絡，雙方約定販賣第│          │卷第21頁）│之物沒收；│
│ 2  ├────┤二級毒品甲基安非他命│          ├─────┤未扣案之犯│
│    │高雄市楠│事宜而談妥交易條件後│          │警詢（警一│罪所得新臺│
│    │梓區元昌│，王其鄰遂於左列時間│          │卷第68頁，│幣肆仟元沒│
│    │街66巷口│、地點，交付價值4,00│          │偵一卷第11│收，於全部│
│    │        │0 元，重量約2 公克之│          │3 至114頁 │或一部不能│
│    │        │甲基安非他命1 包予洪│          │）、偵訊（│沒收或不宜│
│    │        │邦傑，並向洪邦傑收取│          │偵一卷第22│執行沒收時│
│    │        │4,000 元。          │          │7 至229頁 │，追徵其價│
│    │        │                    │          │）        │額。      │
├──┼────┼──────────┼─────┼─────┼─────┤
│    │洪邦傑  │王其鄰於108 年7 月8 │2,000 元  │警詢（警一│王其鄰販賣│
│    │        │日19時32分至21時許，│          │卷第13至14│第二級毒品│
│    │        │使用如附表三編號1 之│          │頁）、偵訊│，處有期徒│
│    ├────┤行動電話，以通訊軟體├─────┤（偵一卷第│刑參年拾月│
│    │108 年7 │LINE暱稱「EDOJJAGY」│LINE對話紀│301 至302 │。扣案如附│
│    │月8 日21│與暱稱「傑仔」洪邦傑│錄截圖（警│頁）、聲羈│表三編號1 │
│    │時40分  │聯絡，雙方約定販賣第│一卷第35至│（聲羈卷第│所示之物沒│
│ 3  │        │二級毒品甲基安非他命│37頁）    │21頁）    │收；未扣案│
│    ├────┤事宜而談妥交易條件後│          ├─────┤之犯罪所得│
│    │高雄市楠│，王其鄰遂於左列時間│          │警詢（偵一│新臺幣貳仟│
│    │梓區土庫│、地點，交付價值2,00│          │卷第115 頁│元沒收，於│
│    │二路（起│0 元，重量約1 公克之│          │）、偵訊（│全部或一部│
│    │訴書誤載│甲基安非他命1 包予洪│          │偵一卷第22│不能沒收或│
│    │土庫二街│邦傑，並向洪邦傑收取│          │9 頁）    │不宜執行沒│
│    │）2 號旁│2,000 元。          │          │          │收時，追徵│
│    │        │                    │          │          │其價額。  │
├──┼────┼──────────┼─────┼─────┼─────┤
│    │林宏道  │王其鄰於108 年9 月14│1,000元   │警詢（警二│王其鄰販賣│
│    │        │日0 時許，使用如附表│（賒欠）  │卷第16頁）│第二級毒品│
│    │        │三編號1 之行動電話，│          │、檢察官於│，處有期徒│
│    ├────┤與林宏道持用之行動電├─────┤偵查中未傳│刑參年捌月│
│    │108 年9 │話門號0000000000號聯│被告使用左│訊被告    │。扣案如附│
│    │月14日1 │絡，雙方約定販賣第二│列行動電話│          │表三編號1 │
│    │時許    │級毒品甲基安非他命事│門號與購毒│          │所示之物沒│
│ 4  │        │宜而談妥交易條件後，│者林宏道之│          │收。扣案如│
│    │        │王其鄰遂於左列時間、│通訊監察譯│          │附表三編號│
│    │        │地點，交付價值1,00 0│文（警二卷│          │2 所示之第│
│    ├────┤元，重量約0.6 公克之│第44頁）  ├─────┤二級毒品甲│
│    │高雄市楠│甲基安非他命1 包予林│          │警詢（警二│基安非他命│
│    │梓區台糖│宏道，然因林宏道身上│          │卷第37至39│肆包，均沒│
│    │量販店附│現金不足欲賒欠，故價│          │頁）、偵訊│收銷燬。  │
│    │近      │金1,000 元尚未收取。│          │（偵三卷第│          │
│    │        │                    │          │11至13頁）│          │
└──┴────┴──────────┴─────┴─────┴─────┘
　
附表二：扣案物【於本院110年度訴緝字第11號案件所扣】
┌──┬──────────┬───────────┬─────┬──────┐
│編號│物品名稱及數量      │鑑定結果              │備註      │沒收與否及其│
│    │                    │                      │          │依據        │
├──┼──────────┼───────────┼─────┼──────┤
│ 1  │IPHONE 6S 行動電話1 │無                    │          │沒收/ 依據毒│
│    │支（IMEI碼：00000000│                      │          │品危害防制條│
│    │0000000 號，含門號：│                      │          │例第19條第1 │
│    │0000000000號SIM 卡1 │                      │          │項          │
│    │張）                │                      │          │            │
├──┼──────────┼───────────┼─────┼──────┤
│ 2  │甲基安非他命1包     │白色結晶1 包，檢出甲基│王其鄰所有│沒收銷燬/ 依│
│    │                    │安非他命成分。檢驗前淨│、欲賣給喬│據毒品危害防│
│    │                    │重3.350公克，檢驗後淨 │裝員警之物│制條例第18條│
│    │                    │重3.340公克。         │。        │第1 項前段  │
├──┼──────────┼───────────┼─────┼──────┤
│ 3  │甲基安非他命吸食器玻│無                    │被告供己施│不予沒收    │
│    │璃球1支             │                      │用之毒品工│（與本案販毒│
│    │                    │                      │具。      │無關）      │
│    │                    │                      │          │            │
└──┴──────────┴───────────┴─────┴──────┘
　
附表三：扣案物【於本院110 年度訴緝字第12 號案件所扣】
┌──┬──────────┬───────────┬─────┬──────┐
│編號│物品名稱及數量      │鑑定結果              │原扣押物品│沒收與否及其│
│    │                    │                      │目錄表編號│依據        │
├──┼──────────┼───────────┼─────┼──────┤
│ 1  │Iphone行動電話1 支（│無                    │編號19    │沒收/ 依據毒│
│    │IMEI碼：000000000000│                      │          │品危害防制條│
│    │002 ，含SIM 卡1 張）│                      │          │例第19條第1 │
│    │                    │                      │          │項          │
│    │                    │                      │          │            │
├──┼──────────┼───────────┼─────┼──────┤
│ 2  │甲基安非他命4包     │【白色結晶4 包，均檢出│編號1 至4 │沒收銷燬/ 依│
│    │                    │甲基安非他命成分。】  │          │據毒品危害防│
│    │                    ├───────────┤          │制條例第18條│
│    │                    │⑴檢驗前淨重1.644 公克│          │第1 項前段  │
│    │                    │  ，檢驗後淨重1.626 公│          │            │
│    │                    │  克。                │          │            │
│    │                    │⑵檢驗前淨重3.587 公克│          │            │
│    │                    │  ，檢驗後淨重3.577 公│          │            │
│    │                    │  克。                │          │            │
│    │                    │⑶檢驗前淨重3.551 公克│          │            │
│    │                    │  ，檢驗後淨重3.537 公│          │            │
│    │                    │  克。                │          │            │
│    │                    │⑷檢驗前淨重0.183 公克│          │            │
│    │                    │  ，檢驗後淨重0.168 公│          │            │
│    │                    │  克。                │          │            │
├──┼──────────┼───────────┼─────┼──────┤
│ 3  │電子磅秤2台         │無                    │編號9     │不予沒收    │
│    │                    │                      │          │（與本案販毒│
│    │                    │                      │          │無關）      │
├──┼──────────┼───────────┼─────┼──────┤
│ 4  │夾鏈袋4包           │無                    │編號11    │不予沒收    │
│    │                    │                      │          │（與本案販毒│
│    │                    │                      │          │無關）      │
├──┼──────────┼───────────┼─────┼──────┤
│ 5  │封口機2台           │無                    │編號15    │不予沒收    │
│    │                    │                      │          │（與本案販毒│
│    │                    │                      │          │無關）      │
├──┼──────────┼───────────┼─────┼──────┤
│ 6  │白鐵盤1個           │無                    │編號16    │不予沒收    │
│    │                    │                      │          │（與本案販毒│
│    │                    │                      │          │無關）      │
├──┼──────────┼───────────┼─────┼──────┤
│ 7  │湯匙1個             │無                    │編號18    │不予沒收    │
│    │                    │                      │          │（與本案販毒│
│    │                    │                      │          │無關）      │
├──┼──────────┼───────────┼─────┼──────┤
│ 8  │白鐵鍋1個           │無                    │編號17    │不予沒收    │
│    │                    │                      │          │（與本案販毒│
│    │                    │                      │          │無關）      │
├──┼──────────┼───────────┼─────┼──────┤
│ 9  │研磨缽1組           │無                    │編號13    │不予沒收    │
│    │                    │                      │          │（與本案販毒│
│    │                    │                      │          │無關）      │
├──┼──────────┼───────────┼─────┼──────┤
│10  │毒品吸食器1組       │無                    │編號14    │不予沒收    │
│    │                    │                      │          │（與本案販毒│
│    │                    │                      │          │無關）      │
├──┼──────────┼───────────┼─────┼──────┤
│11  │果汁粉1包           │無                    │編號12    │不予沒收    │
│    │（毛重1208公克）    │                      │          │（與本案販毒│
│    │                    │                      │          │無關）      │
├──┼──────────┼───────────┼─────┼──────┤
│12  │咖啡包空袋1組       │無                    │編號10    │不予沒收    │
│    │                    │                      │          │（與本案販毒│
│    │                    │                      │          │無關）      │
├──┼──────────┼───────────┼─────┼──────┤
│13  │紅豆                │檢出第三級毒品硝甲西泮│編號5     │不予沒收，另│
│    │（毛重0.62公克）    │成分                  │          │由檢察官依法│
│    │                    │                      │          │處理。      │
│    │                    │                      │          │（與本案販毒│
│    │                    │                      │          │無關）      │
├──┼──────────┼───────────┼─────┼──────┤
│14  │毒咖啡原料1包       │未檢出毒品成分        │編號6     │不予沒收    │
│    │（毛重67.08公克）   │                      │          │（與本案販毒│
│    │                    │                      │          │無關）      │
├──┼──────────┼───────────┼─────┼──────┤
│15  │毒咖啡包1包         │檢出第三級毒品4-甲基甲│編號7     │不予沒收，另│
│    │（毛重11.31公克）   │基卡西酮、愷他命成分  │          │由檢察官依法│
│    │                    │                      │          │處理。      │
│    │                    │                      │          │（與本案販毒│
│    │                    │                      │          │由無關）    │
├──┼──────────┼───────────┼─────┼──────┤
│16  │毒咖啡原料38包      │未檢出毒品成分        │編號8     │不予沒收    │
│    │（毛重177.77公克）  │                      │          │（與本案販毒│
│    │                    │                      │          │無關）      │
├──┼──────────┼───────────┼─────┼──────┤
│17  │毒咖啡原料247包     │未檢出毒品成分        │未編號    │不予沒收    │
│    │（毛重1092.86公克） │                      │          │（與本案販毒│
│    │                    │                      │          │無關）      │
└──┴──────────┴───────────┴─────┴──────┘
　
《卷證索引》
【本院110年度訴緝字第11號案件】
┌────┬────────────────────────────────┐
│簡稱    │卷宗名稱                                                        │
├────┼────────────────────────────────┤
│警卷    │臺南市政府警察局第一分局南市警一偵字第1080028615號卷卷宗        │
├────┼────────────────────────────────┤
│偵卷    │高雄地檢署108年度偵字第2031號卷宗                               │
├────┼────────────────────────────────┤
│訴卷A   │本院108年度訴字第362號卷宗                                      │
├────┼────────────────────────────────┤
│訴緝卷A │本院110年度訴緝字第11號卷宗                                     │
└────┴────────────────────────────────┘
【本院110年度訴緝字第12號案件】
┌────┬────────────────────────────────┐
│簡稱    │卷宗名稱                                                        │
├────┼────────────────────────────────┤
│警一卷  │高雄市政府警察局三民第一分局高市警三一分偵字第10872681600號卷宗 │
├────┼────────────────────────────────┤
│警二卷  │高雄市政府警察局刑事警察大隊高市警刑大偵10字第10872705500號卷宗 │
├────┼────────────────────────────────┤
│偵一卷  │高雄地檢署108年度偵字第14420號卷宗                              │
├────┼────────────────────────────────┤
│偵二卷  │高雄地檢署108年度偵字第21748號卷宗                              │
├────┼────────────────────────────────┤
│偵三卷  │高雄地檢署108年度偵字第22992號卷宗                              │
├────┼────────────────────────────────┤
│聲羈卷  │本院108年度聲羈字第409號卷宗                                    │
├────┼────────────────────────────────┤
│訴卷B   │本院109年度訴字第14號卷宗                                       │
├────┼────────────────────────────────┤
│訴緝卷B │本院110年度訴緝字第12號卷宗                                     │
└────┴────────────────────────────────┘